臺灣桃園地方法院刑事判決　　　　　　　92年度訴字第1287號
公　訴　人　臺灣桃園地方法院檢察署檢察官
被　　　告　己○○　男　23歲.
指定辯護人　本院公設辯護人丁○○
上列被告因違反槍砲彈藥刀械管制條例等案件，經檢察官提起公
訴（92年度偵字第11604 號、第12413 號），本院判決如下：
    主  文
己○○共同未經許可，持有可發射子彈具有殺傷力之改造玩具手
槍，處有期徒刑貳年陸月，併科罰金新臺幣拾萬元，罰金部分
如易服勞役，以罰金總額與陸個月之日數比例折算，扣案之仿Ｓ
ＭＩＴＨ＆ＷＥＳＳＯＮ廠轉輪手槍製造之玩具手槍壹支（槍枝
管制編號：0000000000）、ＷＡＬＴＨＥＲ廠ＰＰＫ
型半自動手槍製造，已換裝土造金屬槍管（槍管延伸至彈室處）
之改造玩具手槍貳支（均含彈匣乙個，槍枝管制編號：0000
000000、0000000000）、直徑七點六二ｍｍ制
式子彈壹顆、直徑七點九ｍｍ土造子彈肆顆、直徑八點五ｍｍ土
造子彈顆、黑色火藥貳袋（驗餘淨重分別為零點三六公克、零
點三二公克）均沒收。又收受贓物，處有期徒刑陸月。應執行有
期徒刑貳年拾月，併科罰金新臺幣拾萬元，罰金部分如易服勞
役，以罰金總額與六個月之日數比例折算，扣案之仿ＳＭＩＴＨ
＆ＷＥＳＳＯＮ廠轉輪手槍製造之玩具手槍壹支（槍枝管制編號
：0000000000）、ＷＡＬＴＨＥＲ廠ＰＰＫ型半自動
手槍製造，已換裝土造金屬槍管（槍管延伸至彈室處）之改造玩
具手槍貳支（均含彈匣乙個，槍枝管制編號：00000000
00、0000000000）、直徑七點六二ｍｍ制式子彈壹
顆、直徑七點九ｍｍ土造子彈肆顆及直徑八點五ｍｍ土造子彈
顆、黑色火藥貳袋（驗餘淨重分別為零點三六公克、零點三二公
克）均沒收。
    事  實
一、己○○前於民國九十一、九十二年間因違反槍砲彈藥刀械管
    制條例、妨害自由、妨害公務、竊盜、妨害兵役治罪條例等
    案件，經臺灣苖栗地方法院、本院先後判處有期徒刑四月、
    七月、二月、併科罰金新台幣（下同）五萬元（並定其應執
    行有期徒刑八月，併科罰金五萬元）、七月、六月（並定其
    應執行有期徒刑十月）、五月、四月（均尚未執行完畢，非
    累犯）；竟不知悛悔，其明知未經許可，不得持有可發射子
    彈具有殺傷力之玩具手槍、改造玩具手槍、具有殺傷力之制
    式子彈、土造子彈及彈藥之組成零件黑色火藥，竟與戊○○
    （另行審結）仍基於持有可發射子彈具有殺傷力之玩具手槍
    、改造玩具手槍、具有殺傷力之制式子彈、土造子彈及彈藥
    之組成零件黑色火藥之犯意聯絡，於九十二年七月一日，由
    戊○○駕駛自用小客車載同己○○前往桃園縣大園鄉「大江
    購物中心」內之某模型槍店，由己○○出面以每支一萬元至
    一萬五千元不等之價格，向年籍不詳綽號「阿忠」之男子購
    入仿ＳＭＩＴＨ＆ＷＥＳＳＯＮ廠轉輪手槍製造，槍管、轉
    輪、彈室暢通，可擊發適用子彈，具有殺傷力之玩具手槍乙
    支（槍枝管制編號：0000000000）、ＷＡＬＴＨ
    ＥＲ廠ＰＰＫ型半自動手槍製造，已換裝土造金屬槍管（槍
    管延伸至彈室處），機械性能良好，可擊發適用子彈，具有
    殺傷力之改造玩具手槍二支（均含彈匣乙個，槍枝管制編號
    ：0000000000、0000000000）、直徑
    七點六二ｍｍ制式子彈乙顆、直徑七點九ｍｍ土造子彈六顆
    、直徑八點五ｍｍ土造子彈八顆，黑色火藥二袋（其中一包
    ，含外包裝袋實際毛重一點零二公克，淨重零點五四公克，
    取零點一八公克供鑑驗用罄，餘零點三六公克；另一包含外
    包裝袋實際毛重零點八九公克，淨重零點四二公克，取零點
    一○公克供鑑驗用罄，餘零點三二公克），再一同將之藏放
    在其等當時共同居住使用之桃園縣中壢市○○路二九號二樓
    二一二室內，而共同未經許可，持有上開槍彈及黑色火藥乙
    批。
二、己○○與年籍不詳之「甲○○」成年男子係朋友關係。緣「
    甲○○」於九十二年七月三日晚上八時許，與丙○○因細故
    發生爭執，「甲○○」即於同日晚上十時許，邀約丙○○至
    桃園縣楊梅鎮○○路一四六號前談判，「甲○○」由乙○○
    駕駛ＣＥＦＩＲＯ廠牌自用小客車搭載前往上址，而丙○○
    亦由友人陪同前往，雙方一言不合，「甲○○」旋電知己○○攜帶上開仿ＳＭＩＴＨ＆ＷＥＳＳＯＮ廠轉輪手槍製作之
    玩具手槍（槍枝管制編號：0000000000）及內裝
    有上開直徑八點五ｍｍ土造子彈若干顆前來，己○○即與「
    甲○○」另行基於以加害生命、身體之事恐嚇他人，致生危
    害於安全之概括犯意聯絡，己○○於搭乘不知情之戊○○所
    駕駛之黑色豐田牌廠自用小客車到場後，隨即拿出上開玩具
    手槍，以面對丙○○再朝天空射擊子彈乙發之事恐嚇丙○○
    ，致生危害於其生命、身體之安全，丙○○聞聽隨即逃去上
    開現場；己○○復於同年月五日上午八時許，駕駛車號ＬＰ
    －二二一二號自用小客車，搭載「甲○○」，一同前往丙○○家裡開設之位於桃園縣楊梅鎮○○街十八號「金鼎獎書局
    」住處樓下，己○○再拿出上開仿ＳＭＩＴＨ＆ＷＥＳＳＯ
    Ｎ廠轉輪手槍製造之玩具手槍乙支（槍枝管制編號：000
    0000000，內裝上開八點五ｍｍ土造子彈），朝丙○○上開住處一樓天花板射擊子彈乙發之事恐嚇丙○○，亦致
    生危害於其生命、身體之安全。
三、己○○明知年籍不詳綽號「阿浩」男子所持有車牌號碼ＬＰ
    ─二二一二號自用小客車乙輛（按係鄭宏仁所有，於九十二
    年七月五日上午五時許，於新竹縣湖口鄉○○街二七○號前
    遭竊之物），係來路不明之贓物，竟另行基於收受贓物之故
    意，於九十二年七月五日上午五時至八時間某時，在桃園縣
    楊梅鎮楊梅火車站前，自「阿浩」處收受上開自用小客車，
    供己日常代步使用。
四、嗣於九十二年七月六日十七時四十分許，經警在桃園縣楊梅
    鎮○○○路四一號「麥當勞」停車場內逮捕另案通緝中之己○○本人，並扣得上開仿ＳＭＩＴＨ＆ＷＥＳＳＯＮ廠轉輪
    手槍製造之玩具手槍乙支（槍枝管制編號：0000000
    000）及上開八點五ｍｍ土造子彈五顆（其中二顆後已鑑
    析用罄）；再循線於同日十九時四十分許，在桃園縣龍潭鄉
    敏盛醫院三一０八房內查獲前因把玩上開槍枝走火致其右手
    斷指受傷，且亦另案通緝中之戊○○本人；再前往己○○、
    戊○○二人上開住處內扣得上開ＷＡＬＴＨＥＲ廠ＰＰＫ型
    半自動手槍製造，已換裝土造金屬槍管（槍管延伸至彈室處
    ）之改造玩具手槍二支（均含彈匣乙個，槍枝管制編號：0
    000000000、0000000000）、直徑七點
    六二ｍｍ制式子彈乙顆、直徑七點九ｍｍ土造子彈六顆（其
    中二顆後已因鑑析用罄）、黑色火藥二袋，並同時扣得與本
    案無關，不具殺傷力之仿ＢＥＴＥＴＴＡ廠半自動手槍製，
    已換裝土造金屬槍管之金屬玩具手槍乙支（含彈匣乙個，惟
    經送鑑定後因欠缺撞針，無法供擊發子彈使用，而認不具殺
    傷力）、不具殺傷力之彈殼二顆、長一百十一點五ｍｍ土造
    金屬槍管乙支及長九十二點七ｍｍ土造金屬槍管乙支、長八
    十三點八ｍｍ之土造金屬槍管半成品乙支（惟尚不可適用於
    該型槍枝）、及槍枝零件乙袋。
五、案經桃園縣政府警察局、楊梅分局分別移送及報請臺灣桃園
    地方法院檢察署檢察官偵查起訴。
    理  由
一、訊據被告己○○就收受贓物犯行坦承不諱，核與被害人鄭宏
    仁指訴情節相符，復有上開自用小客車之車輛竊盜、車牌失
    竊個別資料查詢報表、車輛尋獲證明單各乙紙在卷可查，是
    被告此部分之自白核與事實相符，被告此部分之犯行，堪以
    認定。
二、訊據被告己○○對於九十二年七月一日起，於桃園縣中壢市
    環西二九號二樓二一二室內，無故持有仿ＳＭＩＴＨ＆ＷＥ
    ＳＳＯＮ廠轉輪手槍製造，槍管、轉輪、彈室暢通，可擊發
    適用子彈，具有殺傷力之玩具手槍乙支（槍枝管制編號：0
    000000000）、ＷＡＬＴＨＥＲ廠ＰＰＫ型半自動
    手槍製造，已換裝土造金屬槍管（槍管延伸至彈室處），機
    械性能良好，可擊發適用子彈，具有殺傷力之改造玩具手槍
    二支（均含彈匣乙個，槍枝管制編號：000000000
    0、0000000000）、直徑七點六二ｍｍ制式子彈
    乙顆、直徑七點九ｍｍ土造子彈六顆（其中二顆後已因鑑析
    用罄）及直徑八點五ｍｍ土造子彈八顆【其中二顆業據被告
    己○○射擊（詳如事實二、所述）、其中二顆亦已因鑑析用
    罄，其中一顆因被告戊○○試射時射擊自己之右手掌而用罄
    】、黑色火藥二袋（其中一包，含外包裝袋實際毛重一點零
    二公克，淨重零點五四公克，取零點一八公克供鑑驗用罄，
    餘零點三六公克；另一包含外包裝袋實際毛重零點八九公克
　　，淨重零點四二公克，取零點一○公克供鑑驗用罄，餘零點
　  三二公克），復有上開手槍、子彈及黑色火藥扣案可佐，經
    力，此亦有該局九十二年七月七日刑鑑字第○九二○一二七
    三八五、0000000000號槍彈鑑定書及其鑑定照片
    各乙份附卷可查（臺灣桃園地方法院檢察署九十二年度偵字
    第一一六○四號卷第七十九頁至第九十一頁、第九十三頁至
    第九十六頁），扣案之黑色火藥二包，經送內政部警政署刑
    事警察局，以檢視法、燃燒試驗法、呈色試驗法、氣相層析
    質譜分析法、掃瞄式電子顯微鏡／Ｘ射線能譜分析法、紅外
　　線光譜分析法鑑驗結果，均檢出鋁粉、硫磺、氯酸鉀等成分
　  ，認係煙火類火藥。依據內政部八十六年十一月二十四日台
    （８６）內警字第八六七○六八三號公告，火藥、炸藥，均
    為炸彈、爆裂物之主要組成零件，係屬槍砲彈藥刀械管制條
    例所列管，此有內政部警政署九十三年七月十四日刑偵五字
    第○九三○一四四七四七號鑑驗通知書、內政部警政署九十
　　三年六月二十三日刑鑑字第○九三○一一九九六一號鑑驗通
　  知書各一份附卷為憑，應堪認定。至於被告己○○如何持有
    上開槍彈及火藥乙節，被告己○○於警詢時供稱：係阿貴買
    來供其與阿貴使用等語（見臺灣桃園地方法院檢察署九十二
    年度偵字第一一六○四號卷第十二頁），其於檢察官偵查時
    供稱：全部槍彈係伊於一個禮拜前，在大江購物中心向阿忠
    購買等語（見前揭偵查卷第六十一頁背面、第六十二頁正面
    ），嗣於本院審理時則改稱：四枝槍及十五發子彈係伊於九
    十二年七月一日向阿忠借用等情，前後供述略有瑕疵，參酌
    同案被告戊○○於偵訊時供稱：查扣之槍彈係伊與己○○一
    起前往大江購物中心購買等語（見上開偵查卷第六十二頁背
    面），堪認上開槍彈確係被告己○○與被告戊○○一同前往
    大江購物中心一次購入，應以被告己○○在偵訊時所述為可
    採。至被告復於本院審理時辯稱上開槍彈及黑色火藥係其一
    人持有，且係於九十二年七月一日在楊梅交流道附近向綽號
    「阿忠」之人借得，並非自桃園縣大園鄉「大江購物中心」
    處購得云云。惟查：
    (一)同案被告戊○○於偵查中供稱：「（因何傷住院？）因玩
      改造手槍，手受傷」、「（上開住所何人承租？）是我和
      己○○一個月前共同去承租，平常是我和蘇一起住」、「
      （上開住所查扣手槍等誰的？）蘇的，是我跟蘇一起去大
      江購物中心買的，他下車我在車上，一支一萬元買回來都
      放在上開住所，我也知道這些東西，我們買回來就是改好
      的，買回來有試射，蘇買三把，我只試射一把就爆炸」等
      語（見九十二年度偵字第一一六○四號卷六十二頁反面、
      六十三頁正面）明確，不僅核與被告己○○迭次於警、偵
      訊中及本院審理時供稱：「（你槍枝從何來？）槍枝係戊○○拿給我，這把槍也是我與阿貴共同所有」、「我於九
      十二年七月三日開始持有該把左輪手槍」、「（目前在中
      壢市○○路二九號二樓二一二房，在戊○○與你共同租屋
      處查獲三把改造手槍及子彈係何人所有？）是阿貴與我倆
      都可以使用，三把我均有使用過，但未射擊過，‧‧‧」
      、「（中壢市○○路二九號二樓二一二房子誰租？使用？
      ）我朋友戊○○承租的，平常我們二人住這，大概住這幾
      個禮拜」、「（鍾為何試射改造手槍而受傷？）他在玩，
      他是拿這個玩才受傷，前幾天在龍潭工業區那邊試射的，
      我是向一個綽號叫阿忠買的」、「‧‧‧，我在警局及偵
      查中所述都是自由陳述，‧‧‧沒有影響我筆錄所述內容
      的真實性」等語（見臺灣桃園地方法院檢察署九十二年度
      偵字第一一六○四號卷第十一、十二頁、六十一頁反面、
      六十二頁正面、本院九十二年十一月十日準備程序筆錄第
      四頁）相符，且被告戊○○前於九十一年十月二十二日十
      二時五十分許，亦曾因寄藏被告己○○所交付仿ＢＥＲＥ
      ＴＴＡ廠半自動手槍製造，換裝土造金屬槍管改造而成，
      具有殺傷力之改造手槍乙支之犯行，經臺灣高等法院於九
      十三年二月二十四日以九十三年度上訴字第八二號判處有
      期徒刑十月在案，此有被告戊○○之臺灣高等法院被告全
      國前案紀錄表乙份可稽，而被告戊○○於上揭時地遭警查
      獲時，亦係因把玩上開槍枝走火致其右手斷指受傷住院治
      療當中，此經被告戊○○於警詢時自陳在卷（見臺灣桃園
      地方法院檢察署檢察官九十二年度偵字第一一六○四號卷
      第二十四頁），復有被告戊○○之指紋卡片一紙附卷可參
      （見上開偵查卷第三十頁）；再查，桃園縣警察局於九十
      二年七月六日晚間七時四十分許，在被告己○○及戊○○
      共同居住之桃園縣中壢市○○路二九號二樓二一二室內查
      獲之彈殼二顆，其中一顆係長約二一點八ｍｍ、外徑九點
      五ｍｍ之玩具金屬彈殼，此有內政部警政署刑事警察局九
　    十二年七月七日刑鑑字第0000000000號槍彈鑑
      定書一份附卷可查（見上開偵查卷第八十頁），核與前揭
      查獲之直徑八點五ｍｍ土造子彈之彈殼外徑九點五ｍｍ相
      符、彈殼長度二一點九ｍｍ相近，此亦經內政部警政署刑
      事警察局鑑驗明確（見上開偵查卷第九十六頁），應認上
      開金屬彈殼應係被告鐘黃貴於把玩上開槍枝時，遭直徑八
      點五ｍｍ土造子彈射擊所遺留。綜上，足證同案被告戊○○於右揭時地遭警查獲前，確曾持有過上開槍彈，至為顯
      然。
    (二)雖被告戊○○於本院審理時改稱其未曾與被告己○○前往
      購入上開槍彈而持有之，其係遭製作筆錄警員刑求才承認
      持有上開槍彈云云，且被告己○○於本院審理時改稱上開
      槍彈係其乙人向「阿忠」借來的云云，惟被告戊○○此部
      分所述，不僅核與其本人及被告己○○於警詢及偵查中供
      述之情節，均相矛盾，有如上述，且被告戊○○接受製作
      警詢筆錄時之錄影帶，經本院調取後進行勘驗之結果，亦
      確未有發現被告戊○○於當時有遭警員不法刑求之畫面，
      此有本院九十三年一月六日勘驗筆錄乙份在卷可稽，而證
      人即警員謝智樑、林慧明二人於本院審理時亦均證稱其等
      均未有對被告戊○○施以任何不法刑求，亦未見有人對被
      告戊○○施以任何不法刑求等語在卷（見本院卷九十三年
      五月七日審判筆錄第六頁），亦為被告戊○○於本院審理
      時供稱警員謝智樑、林慧明確實未有刑求等語明確，反改
      稱係其他警員對其刑求云云，亦核與其本人於本院審理時
      供述之情節及證人謝智樑、林慧明二人於本院審理時證述
      之情節，均不相合，顯係被告戊○○事後卸責之詞，不足
      採信。至於被告己○○於本院審理時改稱之詞，不僅核與
      其本人迭次於警詢及偵查中供述之情節及被告戊○○於偵
      查中供述之情節，均相矛盾，亦如上述，且被告己○○於
      右揭時地與被告戊○○係結拜兄弟，更同居一起，顯見其
      間感情甚篤，則被告己○○於警訊及偵查中所述之詞，衡
      諸一般常情，應無誣陷被告戊○○之必要及可能，至為灼
      然，是被告己○○上開改稱之詞，顯係其迴護被告戊○○
      之詞，自不足為有利被告戊○○認定之依據。
    (三)綜上，應認前揭槍彈、黑色火藥，係被告己○○及被告戊○○共同持有，被告己○○上揭辯解，不足採信，被告己○○上開犯行已臻明確，應予依法論科。
三、又被告己○○坦承於九十二年七月三日晚上八時許，與「甲○○」共同至桃園縣楊梅鎮○○路一四六號前，由被告己○○持上開仿ＳＭＩＴＨ＆ＷＥＳＳＯＮ廠轉輪手槍製造，槍
    管、轉輪、彈室暢通，可擊發適用子彈，具有殺傷力之玩具
    手槍乙支（槍枝管制編號：0000000000，內裝上
    開八點五ｍｍ土造子彈），以面對丙○○再朝天空射擊子彈
    乙發之事恐嚇丙○○，復於同月五日上午八時許，再與「甲○○」至桃園縣楊梅鎮○○街十八號「金鼎獎書局」丙○○
    １５０３５０之槍枝，朝丙○○上開住處一樓天花板射擊子
    彈乙發之事恐嚇丙○○，復有證人丙○○於本院審理時證述
    明確（見本院九十三年三月十九日審判筆錄），再查，被告
    己○○於本院審理時稱：「‧‧‧，我是在九十二年七月初
    在楊梅交流道附近借的（扣案槍彈、黑色火藥），因為我當
    時在外與『阿明』有吵架發生衝突，‧‧‧」（見本院九十
    二年九月四日訊問筆錄第二頁）；另核與被告己○○於警詢
    時稱：「（槍枝有否使用過？）我於九十二年七月三日晚上
　　大約七八時因與綽號：『阿明』男子有仇恨，在楊梅鎮○○
　  路○○路口下去一點我夥同戊○○、乙○○，剛好遇到綽號
    ：『阿明』由我下車射擊壹發，阿明就逃逸，另於九十二年
    七月五日早上，我到綽號『阿明』在楊梅鎮○○街金鼎書局
　　年度偵字第一一六○四號卷第十一至第十二頁）；再佐以同
　  案被告戊○○於警訊時亦稱：「（槍枝有否使用過？）於九
    十二年七月三日晚上大約七八時我夥同己○○、乙○○，在
    楊梅鎮○○路○○路口下去一點，己○○剛好遇到綽號：『
    阿明』，己○○就叫我停車，己○○下車射擊壹發，阿明就
    逃逸。」等語（見臺灣桃園地方法院檢察署九十二年度偵字
    第一一六○四號卷第二十五頁），綜上，應認被告己○○前
　　揭所稱之「阿明」，即為證人丙○○，從而，被告己○○持
  　有前揭購入之槍彈、黑色火藥，恐嚇證人丙○○之事實亦堪
    認定。綜上，被告己○○此部分之犯行明確，堪以認定，應
　　予依法論科。
四、核被告己○○未經許可，持有上述持有仿ＳＭＩＴＨ＆ＷＥ
    ＳＳＯＮ廠轉輪手槍製造，槍管、轉輪、彈室暢通，可擊發
    適用子彈，具有殺傷力之玩具手槍乙支（槍枝管制編號：0
    000000000）、ＷＡＬＴＨＥＲ廠ＰＰＫ型半自動
    手槍製造，已換裝土造金屬槍管（槍管延伸至彈室處），機
    械性能良好，可擊發適用子彈，具有殺傷力之改造玩具手槍
    二支（均含彈匣乙個，槍枝管制編號：000000000
    0、0000000000）之行為，係犯槍砲彈藥刀械管
    制條例第十一條第四項之未經許可，持有可發射子彈，具有
    殺傷力之改造玩具手槍罪，被告己○○未經許可，持有直徑
    七點六二ｍｍ制式子彈乙顆、直徑七點九ｍｍ土造子彈六顆
    （其中二顆後已因鑑析用罄）及直徑八點五ｍｍ土造子彈八
    顆【其中二顆業據被告己○○射擊、一顆經同案被告戊○○
    試射用畢、另其中二顆亦已因鑑析用罄】之行為，係犯同條
    例第十二條第四項之未經許可，持有子彈罪，被告己○○未
    經許可，持有彈藥組成零件之黑色火藥二袋（其中一包，含
    外包裝袋實際毛重一點零二公克，淨重零點五四公克，取零
    點一八公克供鑑驗用罄，餘零點三六公克；另一包含外包裝
    袋實際毛重零點八九公克，淨重零點四二公克，取零點一○
    公克供鑑驗用罄，餘零點三二公克）之行為，係犯同條例第
　　十三條第四項之未經許可，持有彈藥之主要組成零件罪；被
　  告己○○持上述仿ＳＭＩＴＨ＆ＷＥＳＳＯＮ廠轉輪手槍製
    造之玩具手槍乙支（槍枝管制編號：0000000000
    ）恐嚇證人丙○○之行為，係犯槍砲彈藥刀械管制條例第十
    一條第四項、第十二條第四項、刑法第三百零五條之以加害
　　生命、身體之事恐嚇他人，致生危害安全罪，被告己○○收
　  受鄭宏仁所有，於九十二年七月五日上午五時許，在新竹縣
    湖口鄉○○街二七○號前遭竊之ＬＰ－二二一二號自用小客
    車之贓物，係犯同法第三百四十九條第一項之收受贓物罪。
　　被告己○○就所犯上開未經許可，持有可發射子彈，具有殺
　  傷力之改造玩具手槍罪、未經許可，持有子彈罪、未經許可
    ，持有槍砲之主要組成零件罪與同案被告戊○○間、被告己○○就所犯上開以加害生命、身體之事恐嚇他人，致生危害
    於安全罪與「甲○○」間，均有犯意聯絡及行為分擔，均為
    共同正犯。被告己○○就所犯上開未經許可，持有可發射子
    彈，具有殺傷力之改造玩具手槍罪、未經許可，持有子彈罪
    及未經許可，持有彈藥之主要組成零件罪，均有一行為而觸
    犯數罪名之想像競合關係，均為想像競合犯，應依刑法第五
    十五條之規定，從一重之未經許可，持有可發射子彈，具有
    殺傷力之改造玩具手槍罪處斷；被告未經許可，持有彈藥之
    主要組成零件罪部分，雖未據起訴，惟此部分之事實與上開
    未經許可持有可發射子彈具有殺傷力之改造玩具手槍罪及未
　　經許可，持有子彈罪間，有想像競合之裁判上一罪關係，本
　  院自得併予審酌，附此敘明。被告己○○先後二次以加害生
    命、身體之事恐嚇他人，致生危害於安全之犯行，時間緊接
    ，手段相同，觸犯構成要件相同之罪，顯係基於概括犯意所
    為，為連續犯，應依刑法第五十六條之規定，以一罪論，並
    加重其刑。被告己○○於九十二年七月三日、同年月五日就
    所犯上開未經許可，持有可發射子彈，具有殺傷力之改造玩
    具手槍罪、以加害生命、身體之事恐嚇他人，致生危害於安
    全罪間，有方法結果之牽連關係，應依刑法第五十五條之規
    定，從一重之未經許可，持有可發射子彈，具有殺傷力之改
    造玩具手槍罪處斷，而被告持有可發射子彈，具有殺傷力之
    改造玩具手槍罪，與前揭持有可發射子彈，具有殺傷力之改
    造玩具手槍罪間，係屬一繼續行為，應以持有可發射子彈，
    具有殺傷力之改造玩具手槍罪處斷。被告己○○就未經許可
    ，持有可發射子彈，具有殺傷力之改造玩具手槍罪及收受贓
    物罪間，其犯意各別，要件不同，應予分論併罰。爰審酌被
    告己○○前曾因違反槍砲彈藥刀械管制條例案件，經本院、
    臺灣高等法院先後判處有期徒刑在案，竟均仍不知悛悔，復
    共同購入上開槍彈、槍管等物而持有之，被告己○○復持以
    恐嚇被害人丙○○及收受上開贓物自用小客車，供己日常之
    用，不僅損及被害人丙○○、鄭宏仁之權益，更嚴重破壞社
    會上安全，復審酌被告己○○犯罪後之態度等一切情狀，分
    別量處如主文所示之刑，並就有期徒刑部分定其應執行刑。
    另就未經許可，持有可發射子彈，具有殺傷力之改造玩具手
    槍罪部分，諭知易服勞役之折算標準，以資儆懲。
五、扣案之上開仿ＳＭＩＴＨ＆ＷＥＳＳＯＮ廠轉輪手槍製造，
    槍管、轉輪、彈室暢通，可擊發適用子彈，具有殺傷力之玩
    具手槍乙支（槍枝管制編號：0000000000）、Ｗ
    ＡＬＴＨＥＲ廠ＰＰＫ型半自動手槍製造，已換裝土造金屬
    槍管（槍管延伸至彈室處），機械性能良好，可擊發適用子
    彈，具有殺傷力之改造玩具手槍二支（均含彈匣乙個，槍枝
    管制編號：0000000000、0000000000
    、直徑七點六二ｍｍ制式子彈乙顆、直徑七點九ｍｍ土造子
    彈四顆及直徑八點五ｍｍ土造子彈三顆、黑色火藥二袋（驗
    餘淨重分別為零點三六公克、零點三二公克），均屬違禁物
    ，應依刑法第三十八條第一項第一款之規定，均宣告沒收之
    。另扣案之不具殺傷力之仿ＢＥＴＥＴＴＡ廠半自動手槍製
    ，已換裝土造金屬槍管之金屬玩具手槍乙支（含彈匣乙個，
    惟經送鑑定後因欠缺撞針，無法供擊發子彈使用，而認不具
    殺傷力）、彈殼二顆、長一百十一點五ｍｍ土造金屬槍管乙
    支及長九十二點七ｍｍ土造金屬槍管乙支、長八十三點八ｍ
    ｍ之土造金屬槍管半成品乙支（惟尚不可適用於該型槍枝）
    、及槍枝零件乙袋，與本件犯罪無涉，且性質上亦非屬違禁
    物，是尚乏沒收之依據，本院自無從併予宣告沒收，另直徑
    七點九ｍｍ土造子彈二顆及直徑八點五ｍｍ土造子彈二顆，
    已因鑑析用罄，本院亦毋庸宣告沒收，附此敘明。
據上論斷，應依刑事訴訟法第二百九十九條第一項前段，槍砲彈
藥刀械管制條例第十一條第四項、第十二條第四項、第十三條第
四項，刑法第十一條前段、第二十八條、第三百零五條、第三百
四十九條第一項、第五十五條、第四十二條第二項、第三十八條
第一項第一款，罰金罰鍰提高標準條例第一條前段、第二條，現
行法規所定貨幣單位折算新臺幣條例第二條，判決如主文。
本案經檢察官林鈺雄到庭執行職務。
中　　華　　民　　國　　94　　年　　1 　　月　　19　　日
                  刑事第二庭    審判長法  官  徐培元
                                      法  官  潘進順
                                      法　官　陳心婷
上正本證明與原本無異。
如不服本判決，應於判決送達後10日內向本院提出上訴狀（應附
繕本），上訴於臺灣高等法院。
中　　華　　民　　國　　94　　年　　1 　　月　　28　　日
                                      書記官　陳青瑜
附錄本件論罪科刑法條全文：
中華民國刑法第305條
(恐嚇危害安全罪)
以加害生命、身體、自由、名譽、財產之事，恐嚇他人致生危害
於安全者，處二年以下有期徒刑、拘役或三百元以下罰金。
中華民國刑法第349條
收受贓物者，處三年以下有期徒刑、拘役或五百元以下罰金。
搬運、寄藏、故買贓物或為牙保者，處五年以下有期徒刑、拘役
或科或併科一千元以下罰金。
因贓物變得之財物，以贓物論。
槍砲彈藥刀械管制條例第11條
未經許可，製造、販賣或運輸第四條第一項第一款所稱其他可發
射金屬或子彈具有殺傷力之各式槍砲者，處五年以上有期徒刑，
併科新臺幣一千萬元以下罰金。
未經許可，轉讓、出租或出借前項所列槍砲者，處三年以上十年
以下有期徒刑，併科新臺幣七百萬元以下罰金。
意圖供自己或他人犯罪之用，而犯前二項之罪者，處無期徒刑或
七年以上有期徒刑，併科新臺幣一千萬元以下罰金。
未經許可，持有、寄藏或意圖販賣而陳列第一項所列槍砲者，處
一年以上七年以下有期徒刑，併科新臺幣七百萬元以下罰金。
第一項至第三項之未遂犯罰之。
槍砲彈藥刀械管制條例第12條
未經許可，製造、販賣或運輸子彈者，處一年以上七年以下有期
徒刑，併科新台幣五百萬元以下罰金。
未經許可，轉讓、出租或出借子彈者，處六月以上五年以下有期
徒刑，併科新台幣三百萬元以下罰金。
意圖供自己或他人犯罪之用，而犯前二項之罪者，處三年以上十
年以下有期徒刑，併科新台幣七百萬元以下罰金。
未經許可，持有、寄藏或意圖販賣而陳列子彈者，處五年以下有
期徒刑，併科新台幣三百萬元以下罰金。
第一項至第三項之未遂犯罰之。
槍砲彈藥刀械管制條例第13條
未經許可，製造、販賣或運輸槍砲、彈藥之主要組成零件者，處
三年以上十年以下有期徒刑，併科新台幣七百萬元以下罰金。
未經許可，轉讓、出租或出借前項零件者，處一年以上七年以下
有期徒刑，併科新台幣五百萬元以下罰金。
意圖供自己或他人犯罪之用，而犯前二項之罪者，處五年以上有
期徒刑，併科新台幣一千萬元以下罰金。
未經許可，持有、寄藏或意圖販賣而陳列第一項所列零件者，第
六月以上五年以下有期徒刑，併科新台幣三百萬元以下罰金。
第一項至第三項之未遂犯罰之。
